---
title: "TermProject_mission01"
author: "박소영"
date: "5/11/2021"
mainfont: NanumGothic
output:
  html_document:
    latex_engine: xelatex
    toc: true
    toc_float: true
    df_print: paged
---

```{r setup, include=FALSE}
knitr::opts_chunk$set(echo = TRUE)
```


# 0. Import Library and Data
```{r, message=F}
# libraries
library(dplyr)
library(ggplot2)
library(knitr)

# data
cnts <- read.table("read-counts.txt", sep="\t", header=T)
cnts$clip_enrichment <- cnts$CLIP.35L33G.bam/cnts$RNA.control.bam
cnts$rden_change <- cnts$RPF.siLin28a.bam/cnts$RNA.siLin28a.bam/
  (cnts$RPF.siLuc.bam/cnts$RNA.siLuc.bam)
mouselocal <- read.table("mouselocal.txt", sep="\t", header = T)
```

```{r}
# count data
kable(head(cnts))
```

```{r}
# protein localization data
kable(head(mouselocal))
```
# 1. The problem to solve out
## 1.1. Raw graph
그냥 그리면 논문과 아주 많이 다른 그래프를 어떻게 더 프로세스할 것인가?
```{r}
#without any other process
ggplot(cnts, aes(x = log2(clip_enrichment), y = log2(rden_change))) +
  geom_point(size = 0.5, alpha=0.5)
```


## 1.2 explore more on the read count data
```{r}
colnames(cnts)

par(mfrow = c(3,2))
hist(cnts$CLIP.35L33G.bam)
hist(cnts$RNA.control.bam)
hist(cnts$RNA.siLin28a.bam)
hist(cnts$RNA.siLuc.bam)
hist(cnts$RPF.siLin28a.bam)
hist(cnts$RPF.siLuc.bam)
```

히스토그램으로는 보기 어려우니 statistic summary로 보자
```{r}
colnames(cnts)
summary(cnts[7:12])
```
모든 read count의 median이 다 0이다. 사분위수 아닌 십분위수로도 summary 해보자
```{r}
for (i in 7:12){
  print(paste0("========", colnames(cnts)[i], "========="))
  print(quantile(cnts[,i], seq(0,1,0.1)))
}
print("================")
sprintf("the number of current genes : %d", nrow(cnts))
```

전체 55359개의 유전자 중 약 5000개 내외의 유전자를 남기고자하며, 따라서 cut-off를 read count 100정도롤 잡아본다.
```{r}
colnames(cnts)
cnts2 <- cnts[apply(cnts[,7:12], 1, function (x) all(x >=100)),]

ggplot(cnts2, aes(x = log2(clip_enrichment), y = log2(rden_change))) +
  geom_point(size = 0.5, alpha=0.3)
```
훨씬 나아 보인다.

# 2. Merge Subcellular Location
read count data의 Geneid를 protein localization데이터셋의 gene_id와 맞춰서 데이터셋을 합쳐준다.
```{r}
#extract gene_id form Geneid
cnts2 <- cnts2 %>% mutate(geneid2 = sub("(*)[.]\\d+", "\\1", Geneid))
cnts2$geneid2[1:5]

#merge two dataframe
colnames(cnts2)
df <- merge(mouselocal, cnts2[13:15], by.x = "gene_id", by.y = "geneid2")
```

이제 합쳐진 df만 가지고 작업한다.
```{r}
ggplot(df, aes(x = log2(clip_enrichment), y = log2(rden_change))) +
  geom_point(size = 0.5, alpha=0.3)

ggplot(df, aes(x = log2(clip_enrichment), y = log2(rden_change), color = type)) +
  geom_point(size = 0.5, alpha=0.7)
```

# 3. Optimize Visualization
## 3.1. Random sampling for each localization type
```{r}
localtype <- unique(df$type)
df2 <- data.frame()
for (t in localtype) {
  temp <- df %>% filter(type == t)
  set.seed(123)
  temp <- temp %>% filter(gene_id %in%
                            sample(temp$gene_id, 300))
  df2 <- rbind(df2, temp)
}

ggplot(df2, aes(x = log2(clip_enrichment), y = log2(rden_change), color = type)) +
  geom_point(size = 1, alpha=0.8)

```

## 3.2. Customizing the graph
```{R}
ggplot(df2, aes(x = log2(clip_enrichment), y = log2(rden_change), color = type)) +
  geom_point(size = 1, alpha=0.8) +  lims(y=c(-3,2),x=c(-4,4.5)) +
  labs(x = expression("LIN28A CLIP enrichment (log"[2]*")"),
       y = expression("Ribosome density change upon "*italic(Lin28a)*" knockdown (log"[2]*")")) +
  theme_bw() + theme(legend.position = c(0.25,0.87), legend.title = element_blank(),
                     legend.background = element_rect(colour = "#888888", size =0.5),
                     legend.text = element_text(size = 10)) + 
  scale_color_manual(values = c("#008000", "#DC143C", "#1E90FF")) +
  coord_fixed(ratio = 2)
```